# 求助陈版 - 奖金计提的问题

提问人：liushangshen5 时间：2021-10-26 16:00:00
辛苦陈版：
我公司是一家光伏工程公司，一个项目的建设时间较长，公司规定当项目完成建设并移交时，额外发放项目奖金（金额比较大，所有部门都可以享受）。我公司 20 年移交了50%， 21 年移交了50%，关于这部分项目奖金计提：
（ 1 ）如果在 20 年底还无法准确估计奖金金额，是否可以不计提，并在 21 年得知准确金额后一次性在 21 年计提，不调整以前年度的？
（ 2 ）如果在 21 年一次性计提，归属于研发人员的，可以记到当期研发费吗（全部记到 21 年研发费）

回答人：chenyiwei
1 、“如果在 20 年底还无法准确估计奖金金额，是否可以不计提，并在 21 年得知准确金额后一次性在 21 年计提，不调整以前年度”：理论上存在这种可能性，但实务中这种可能性很小。一般还是建议在合理估计的基础上充分、合理预提。
2 、可以。但同样道理，一次性计提的合理性可能有较大疑问。